# Reunião 19/05/2025

Início: 21:00 | Fim: 22:40
<!-- Este é um arquivo base, para criar uma ata, basta copiá-lo e preencher os dados da reunião -->

## Participantes Convocados

<!-- Colocar um ✅ se o participante estiver presente ou um ❌ caso negativo -->
Na Tabela 1, são apresentados os participantes da reunião juntamente com os indicadores que demonstram se estão presentes ou não, onde ✅ significa que o participante está presente e ❌ significa que o participante não compareceu à reunião.

<center>

<font size="2">Tabela 1: Participantes Convocados e Presença na Reunião</font>

<table align="center">
  <tr>
    <th>Nome</th><th>Matrícula</th><th>Presente</th>
  </tr>
  <tr><td>Cairo Florenço Santos</td><td>222014975</td><td>:white_check_mark:</td></tr>
  <tr><td>Edilson Ribeiro da Cruz Júnior</td><td>222024461</td><td>:white_check_mark:</td></tr>
  <tr><td>Maria Eduarda Vieira Monteiro</td><td>221008356</td><td>:white_check_mark:</td></tr>
  <tr><td>Gabriel Reis Scheidt Paulino</td><td>222015112</td><td>:white_check_mark:</td></tr>
  <tr><td>Gustavo Feitosa Haubert</td><td>222024793</td><td>:white_check_mark:</td></tr>
  <tr><td>Manuella Magalhães Valadares</td><td>22/1022720</td><td>:white_check_mark:</td></tr>
  <tr><td>Marcos Vieira Marinho</td><td>222021906</td><td>:white_check_mark:</td></tr>
  <tr><td>Marcus Vinícius Figuerêdo Escobar</td><td>222006973</td><td>:white_check_mark:</td></tr>
  <tr><td>Mateus Henrique Queiroz Magalhães Sousa</td><td>222025950</td><td>:white_check_mark:</td></tr>
  <tr><td>Pedro Gois Marques Monteiro</td><td>222026386</td><td>:x:</td></tr>
  <tr><td>William Bernardo da Silva</td><td>222021933</td><td>:white_check_mark:</td></tr>
</table>

<font size="2">Autor: [Manuella Valadares](https://github.com/manuvaladares)</font>

</center>

## Pautas

<!-- pautas discutidas na reunião -->

- Discussão de como vamos melhorar a organização do projeto daqui para frente, frente ao feedback da monitora e professora;
- Qual vai ser o método de rastreabilidade que vamos aplicar;
- Compreensão da entrega 3;
- Divisão inicial das atividades.

## Decisões

Fizemos muitas decisões sobre a organização e regras da equipe, são elas:

1. **Criação de subgrupos de acordo com a disponibilidade do HEAT MAP:**
    Serão criados 3 subgrupos que atuarão nos 3 focos, cada um produzindo um ou mais artefatos;
2. **Rastreabilidade individual**: 
    Antes da reunião com o seu subgrupo, estude e desenvolva uma versão sua do artefato, da forma que você entendeu;
3. **Gravações e atas**: sempre obrigatórios para melhorar a rastreabilidade das atividades;
4. **Falta de participação**: Quem não participar, não terá credito nos artefatos criados;
5. **Lista de pendencias**: Iremos elencar uma lista de coisas que faltam a ser concluidas no kanban, assim as pessoas que quiserem podem contribuir;
6. **Valor da contribuição**: Pensar realmente se o valor que você está colocando na tabela de participação é "Excelente", ser realista;
7. **Commits da tabela**: Pensar se esse commit realmente reflete sua participação no projeto;
8. **Tabela de versionamento**: Se a sua mudança for muito pequena, não crie uma nova versão do arquivo, mas sim revise a ultima. 

## Compromissos

| **Compromisso**                                                           | **Data de Entrega**                   | **Integrantes Responsáveis**               | **Revisores**                        |
|---------------------------------------------------------------------------|---------------------------------------|--------------------------------------------|--------------------------------------|
| Criação individual de diagramas (1 por integrante)                        | Antes da próxima reunião do grupo     | Todos os integrantes (cada um faz o seu)   | Integrantes do próprio subgrupo     |
| Reunião dos subgrupos para junção dos diagramas em um "megazord"         | Ao longo da semana (antes da entrega) | Cada subgrupo (3 grupos no total)          | Membros do próprio subgrupo         |
| Gravação das reuniões dos subgrupos + produção de atas                   | Durante as reuniões                   | Todos os grupos                             | Participantes da reunião            |
| Criação de uma lista de tarefas extras para integrantes com baixa participação | Próxima reunião geral ou antes da entrega | Manuella (coordenação)                     | Todo o grupo                        |
| Avaliação das contribuições (nível: excelente, boa, etc.) nas reuniões de subgrupo | Durante as reuniões de subgrupo       | Todos os integrantes do subgrupo           | Subgrupo responsável                |
| Montagem e organização da tabela de participações (com critério)         | Antes da entrega final                | Todos os grupos                             | Subgrupo + Revisor responsável      |
| Definição de versionamento (evitar novas versões para alterações pequenas) | Em andamento contínuo                 | Todos que alterarem arquivos                | Grupo responsável pelo foco         |
| Pesquisa sobre uso do Mermaid.js para diagramas versionáveis             | Até próxima reunião                   | Gabriel Reis Scheidt Paulino               | —                                    |



## Gravação da reunião

 <iframe width="560" height="315" src="https://youtu.be/R-ezvl8BkB8" title="YouTube video player" frameborder="0" allow="accelerometer; autoplay; clipboard-write; encrypted-media; gyroscope; picture-in-picture" allowfullscreen></iframe> 

## Histórico de versões

| Versão | Data | Descrição | Autor(es) | Revisor(es) | Comentário do Revisor |
| ------ | ---- | --------- | --------- | ----------- | -- |
| `1.0` | 21/05 | Adicionando a ata 1 | Manuella |  |